【裁判字號】    97,上易,441
【裁判日期】    970417
【裁判案由】    竊盜等
【裁判全文】
臺灣高等法院刑事判決                 97年度上易字第441號
上  訴  人    臺灣新竹地方法院檢察署檢察官
被      告    甲○○
上列上訴人因被告竊盜案件，不服臺灣新竹地方法院九十六年度
易字第六九一號，中華民國九十七年一月十一日第一審判決（起
訴案號：臺灣新竹地方法院檢察署九十六年度偵字第三二○一號
），提起上訴，本院判決如下：
    主  文
原判決撤銷。
甲○○竊盜，處有期徒刑陸月；減為有期徒刑月；扣案之鑰匙
壹支，沒收之。又行使變造車牌，足以生損害於公眾及他人，處
有期徒刑貳月；扣案之黑色膠帶壹捲，沒收之。又損壞他人之門
鎖，足以生損害於他人，共四罪，分別處有期徒刑月；均減為
有期徒刑壹月又拾伍日；扣案之三秒膠貳瓶，沒收之。應執行有
期徒刑捌月；扣案之鑰匙壹支、黑色膠帶壹捲、三秒膠貳瓶，均
沒收。
    事實及理由
一、本案經本院審理結果，認原審判決對被告甲○○涉犯竊盜、
    行使變造特種文書及毀損等罪，除主文、事實漏載及定執行
    刑不當部分如下更正補充說明外，餘認事用法，尚無違誤，
    量刑亦稱妥適，乃引用第一審判決書記載之事實及證據、理
    由（如附件）。
二、公訴人上訴意旨略以：被告雖坦承有毀損犯行，然並非於審
    理之初即供認不諱，而是本案審理中欲調查證據時，被告知
    悉難逃法網才予承認毀損犯行，況被告於偵查階段亦否認犯
    行，甚而主張遭警刑求，致檢察官於偵查中數次傳訊被告、
    員警及被害人，耗費司法資源，實應予否認犯罪為相同評價
    ，原審就所犯毀損四罪，各量處有期徒刑三月，並均減為有
    期徒刑一月又十五日似屬過輕。又被告就竊盜部分係受有期
    徒刑六月之宣告，並減刑為有期徒刑三月，行使變造車牌部
    分係受有期徒刑二月之宣告，毀損四罪部分則係均受有期徒
    刑三月之宣告，並均減為有期徒刑一月又十五日，然原審就
    被告應執行之主刑卻僅宣告有期徒刑六月，亦有過輕之不當
    等語。
三、經查：本案被告四次以三秒膠灌注他人鐵門鑰匙孔之方式，
    致使他人無法持鑰匙開啟住處大門，再由其前往維修換取不
    當報酬，為求己利，所為雖不足取，然被告於原審中既已坦
    承犯行，且核其手段及犯罪所生損害尚非重大，原審就毀損
    部分各量以有期徒刑三月，合計一年，難謂過輕，至被告符
    合減刑規定，乃法律恩予權益，法院係依法宣告減刑，無裁
    量空間，是此部分公訴人上訴指摘量刑過輕，尚未有洽。另
    原審就被告所犯各罪之合併定應執行刑部分，依法應於有期
    徒刑三月至十一月間酌定刑期，然僅予宣告應執行有期徒刑
    六月並諭知易科罰金折算標準，酌其犯五罪然仍未及中度刑
    ，確嫌過輕，公訴人上訴指摘原判決定執行刑不當，為有理
    由。
四、原審判決對被告論罪科刑，固非無見，然：(一)主文於應執行
    刑部分，未就被告所犯各罪應沒收之物於定執行刑後合併記
    載，於法未合。(二)事實欄犯罪事實二部分，僅記載被告於「
    同日晚上十時許，在不詳處所，……，將車牌變造為E6G－1
    85號，變造完成後加以行使…等語，然未明白記載行使時日
    ，而與理由欄科刑 (二)所述被告於九十六年五月十九日行
    使時遭查獲…等語，致事實與理由不符，亦有未洽，應予更
    正補充。又本案公訴人上訴，如前所述，一部有理由，一部
    無理由，已如前述，然原判決亦有上揭可議，自屬無可維持
    ，應由本院將原判決撤銷改判，並定應執行刑如主文所示。
五、據上論結，應依刑事訴訟法第三百六十九條第一項前段、第
    三百六十四條、第三百七十三條、第二百九十九條第一項前
    段，刑法第二百一十六條、第二百一十二條、第三百二十條
    第一項、第三百五十四條、第五十一條第五款、第三十八條
    第一項第二款，刑法施行法第一條之一第一項、第二項前段
    ，中華民國九十六年罪犯減刑條例第二條第一項第三款、第
    七條、第十一條，判決如主文。
本案經檢察官林秀濤到庭執行職務。
中    華    民    國   九十七   年   四   月   十七   日
                  刑事第六庭審判長法  官  林堭儀
                                  法  官  郭豫珍
                                  法  官  陳玉雲
以上正本證明與原本無異。
不得上訴。
                                  書記官  陳思云
中    華    民    國    97    年    4     月    18    日
臺灣新竹地方法院刑事判決              96年度易字第691 號
公  訴  人  臺灣新竹地方法院檢察署檢察官
被      告  甲○○  男  26歲（民國○○年○ 月○○日生）
                    身分證統一編號：Ｚ000000000號
                    住新竹縣新埔鎮南平里大平窩199 號
                    居新竹市○○○街139 號
上列被告因竊盜等案件，經檢察官提起公訴（96年度偵字第3201
號），本院依簡式審判程序判決如下：
    主  文
甲○○竊盜，處有期徒刑陸月，如易科罰金，以新臺幣貳仟元折
算壹日；減為有期徒刑月，如易科罰金，以新臺幣貳仟元折算
壹日；扣案之鑰匙壹支，沒收之。又行使變造車牌，足以生損害
於公眾及他人，處有期徒刑貳月，如易科罰金，以新臺幣貳仟元
折算壹日；扣案之黑色膠帶壹捲，沒收之。又損壞他人之門鎖，
足以生損害於他人，共四罪，分別處有期徒刑月，如易科罰金
，均以新臺幣貳仟元折算壹日；均減為有期徒刑壹月又拾伍日，
如易科罰金，均以新臺幣貳仟元折算壹日；扣案之三秒膠貳瓶，
沒收之。主刑部分應執行有期徒刑陸月，如易科罰金，以新臺幣
貳仟元折算壹日。
    事實及理由
壹、構成犯罪事實：
一、甲○○出於為自己不法所有目的的犯罪意思，於民國96年4
    月13日晚上8 時許，在新竹市○○街附近，趁無人注意之際
    ，持自備鑰匙1 支，以開啟機車電門之方式，竊取楊俊和所
    有之車牌號碼HHR－389號重型機車1 部（引擎號碼GY6D－30
    8347號，該車前因不詳原因，於不詳時、地，遭年籍不詳人
    士改懸梁嘉曄所有、前於96年3 月31日晚上8 時許，在新竹
    市○○街101 巷17號前，遭竊之車牌號碼F6G－185號車牌）
    ，得手後供己代步使用。
二、甲○○為掩飾犯行避免為警查悉，竟另出於行使變造特種文
    書（車牌）的犯罪意思，於同日晚上10時許，在不詳處所，
    以裁剪黑色膠帶後黏貼於號碼下緣之方式，將前開懸掛在所
    竊得機車上之F6G －185 號機車車牌，變造為E6G －185 號
    ，變造完成後加以行使，足生損害於F6G －185 號、E6G －
    185 號車牌所有人及公路監理機關對行車許可管理、警察機
    關對道路交通稽查之正確性。
三、甲○○平日係以替人裝配換鑰維生，其明知將三秒膠灌入他
    人住處之鐵門鑰匙孔內，將造成他人持鑰匙無法插入開啟門
    鎖，致令門鎖不堪使用而毀損之情狀，其竟分別出於損壞他
    人之物的犯罪意思，於如附表所示之時間、地點，以將三秒
    膠灌入如附表所示徐長德等4 人住處之鐵門之鑰匙孔方式，
    使鑰匙無法插入開啟該門鎖，足以生損害於如附表所示徐長
    德等4 人。甲○○毀損如附表所示徐長德等4人 之門鎖後，
    乃蓄意在該住處大樓梯間變電箱前等處，張貼其平日招攬客
    戶所使用之載有「派駐鎖0000000 在此附近」等字樣之貼紙
    訊息，並清除其餘同業鎖匠之廣告貼紙，俾便如附表所示住
    戶於無法開啟門鎖之際，得專由其前往維修換鎖賺取報酬，
    是如附表所示徐長德等4 人均因門鎖無法開啟，乃見甲○○
    所張貼之派駐鎖廣告，循其上廣告電話0000000 （市話門號
    0000000 號係遭甲○○設定自動轉接至其手機門號00000000
    00號行動電話接收）聯絡甲○○前來換鎖，甲○○到場後即
    向如附表所示徐長德等4 人稱「門鎖毀壞」等詞，是如附表
    所示徐長德等4 人乃同意換鎖，並如數交付如附表所示財物
    予甲○○。嗣甲○○於96年5 月19日晚上6 時30分許，在新
    竹市○○街20號前，為警發覺車牌有異而加以攔查，並當場
    扣得甲○○所有的鑰匙1 支、黑色膠帶1 捲及行竊所得之贓
    物機車1 部（不含車牌，已由楊俊和領回）、車號F6G －18
    5 號車牌1 面（已由梁嘉曄領回）等物，復經警發覺轄內多
    起門鎖遭破壞案件現場均有張貼「派駐鎖」廣告而詢及甲○
    ○，始悉上情，復再扣得甲○○所有的行動電話門號000000
    0000號手機SIM 卡1 張、廣告貼紙828 張及三秒膠2 瓶等物
    。
貳、程序方面：
    本件被告甲○○所犯竊盜、行使變造特種文書、毀損器物等
    罪，非死刑、無期徒刑、最輕本刑為3 年以上有期徒刑之罪
    ，或高等法院管轄第一審之案件，被告於本院審理程序進行
    中，就被訴事實為有罪之陳述，經本院認合於刑事訴訟法第
    273 條之1 第1 項之規定，裁定進行簡式審判程序，此合先
    敘明。
、認定犯罪事實所根據的證據及理由：
一、被告甲○○於警局詢問時、檢察官偵查中、本院準備程序之
    供述及本院審理程序、簡式審判程序訊問時之自白。
二、證人即被害人梁嘉曄、楊俊和於警詢時之指述。
三、證人即告訴人徐長德、陳忠東、何孟謙、陳炳傑於警詢時、
    偵查中之指訴。
四、證人即承辦員警蔡和泰、鍾昇明於偵查中之證述及證人鍾昇
    明於本院審理時之證述。
五、查訪報告1 份、鎖匠名片2 張、偵查報告1 份、照片25幀，
    告訴人梁嘉曄、楊俊和分別立具之贓物認領保管單各1 紙在
    卷可查。
六、扣案之鑰匙1 支、黑色膠帶1 捲、行動電話門號0000000000
    號手機SIM 卡1 張、廣告貼紙828 張及三秒膠2 瓶可資證明
    。
肆、論罪科刑的理由：
一、論罪：
（一）按汽車牌照係公路監理機關所發給之行車許可憑證，屬刑
      法第212 條所列之特許證（最高法院63年台上字第1550號
      判例意旨參照）。
（二）核被告甲○○所為，係分別犯刑法第320 條第1 項之竊盜
      罪、同法第216 條、第212 條之行使變造特種文書罪及同
      法第354 條之毀損器物罪。其變造特種文書（車牌）後進
      而行使，變造之低度行為應為行使之高度行為所吸收，不
      另論罪。
（三）附此敘明：原起訴意旨另以被告偷竊梁嘉曄所有之車牌號
      碼F6G－185號車牌之情，因被告堅稱其偷竊機車時，該車
      牌已懸掛在所竊機車之上，復無其他證據可證明被告有偷
      竊車牌之情，故此部分已據蒞庭之公訴檢察官減縮為如事
      實欄所載被告係偷竊掛有F6G－185號車牌之機車，附此敘
      明。
（四）數罪併罰：被告所犯前開竊盜、行使變造特種文書、毀損
      器物等罪，犯意各別、行為互殊，罪名亦不相同；另所犯
      毀損器物共4 罪，雖罪名相同，惟犯意各別，應予以分別
      論罪，合併處罰之。
二、科刑：
（一）主刑：審酌被告因為缺少代步工具而起意偷竊的犯罪動機
      、目的，以自備鑰匙竊取機車的手段，任意竊取他人財物
      ，其所為顯不尊重他人財產權益，及竊盜所得財物之價值
      ，竊取他人之車輛後為掩飾犯行避免遭查緝而行使變造車
      牌，顯見其無視法律存在、自制力之薄弱，為賺取錢財而
      毀損他人門鎖之行為亦誠屬可責，以及犯罪後坦白承認犯
      行等一切情狀，分別量處如主文所示之刑，並諭知易科罰
      金之折算標準。至原起訴檢察官求刑科處被告有期徒刑3
      年，本院參酌被告之犯罪情節、被害人之受害程度以及被
      告於本院審理時坦承犯行，已知悔悟等情，認求刑尚屬過
      重。
（二）減刑事由：查被告所犯上開竊盜罪及毀損器物4 罪，犯罪
      時間均係在96年4 月24日以前，核與中華民國九十六年罪
      犯減刑條例第2 條第1 項第3 款規定相符，應予減刑，爰
      均依法減刑如主文所示，並諭知易科罰金之折算標準。至
      被告所犯行使變造特種文書罪，係被告於96年5 月19日行
      使時遭警查獲，犯罪時點已在96年4 月25日後，不符合減
      刑條例之規定，爰不予減刑。又上開各罪符合數罪併罰之
      要件，爰定其應執行之刑，並諭知易科罰金之折算標準，
      以示懲儆。
（三）從刑（沒收）：扣案之鑰匙1 支為行竊時所用工具，黑色
      膠帶1 捲為變造車牌時所用工具，三秒膠2 瓶為毀損門鎖
      時所為工具，均係被告供犯罪所用之物，且為被告所有，
      業據被告供明在卷，應依刑法第38條第1 項第2 款規定宣
      告沒收之。至扣案之手機SIM 卡1 張、廣告貼紙828 張，
      雖可佐證被告毀損門鎖之犯行，惟非供被告犯毀損器物罪
      所用之物，爰不予宣告沒收，附此敘明。
伍、適用法律依據：
一、程序法方面：刑事訴訟法第273 條之1 第1 項、第299 條第
    1 項前段。
二、實體法方面：刑法第320 條第1 項、第216 條、第212 條、
    第354 條、第41條第1 項前段、第51條第5 款、第38條第1
    項第2 款，刑法施行法第1 條之1 第1 項、第2 項前段，中
    華民國九十六年罪犯減刑條例第2 條第1 項第3 款、第7 條
    、第11條，判決如主文。
本案經檢察官郭進昌到庭執行職務。
中    華    民    國    97    年    1     月    11    日
                  刑事第四庭法  官  馮俊郎
以上正本證明與原本無異。
如不服本判決應於收受本判決後10日內向本院提出上訴書狀，其
未敘述上訴理由者，並得於提起上訴後10日內向本院補提理由書
狀（均須按他造當事人之人數附繕本）「切勿逕送上級法院」。
中    華    民    國    97    年    1     月    11    日
                            書記官 鄧雪怡
附錄本案論罪科刑實體法條全文：
＊刑法第216 條：
行使第210 條至第215 條之文書者，依偽造、變造文書或登載不
實事項或使登載不實事項之規定處斷。
＊刑法第212 條：
偽造、變造護照、旅券、免許證、特許證及關於品行、能力服務
或其他相類之證書、介紹書，足以生損害於公眾或他人者，處1
年以下有期徒刑、拘役或300 元以下罰金。（罰金之貨幣單位改
為新臺幣，並提高為30倍）
＊刑法第320 條第1 項：
意圖為自己或第三人不法之所有，而竊取他人之動產者，為竊盜
罪，處5 年以下有期徒刑、拘役或500 元以下罰金。（罰金之貨
幣單位改為新臺幣，並提高為30倍）
＊刑法第354 條：
毀棄、損壞前二條以外之他人之物或致令不堪用，足以生損害於
公眾或他人者，處2 年以下有期徒刑、拘役或500 元以下罰金。
（罰金之貨幣單位改為新臺幣，並提高為30倍）
附表：
┌──┬────┬──────┬───────┬────┐
│編號│屋主    │時間        │地點          │損失財物│
├──┼────┼──────┼───────┼────┤
│1   │徐長德  │96年1 月21日│新竹市○○路48│換鎖費用│
│    │        │下午5 時許  │巷8 號4 樓    │2,600 元│
├──┼────┼──────┼───────┼────┤
│2   │陳忠東  │96年3 月20日│新竹市○○路35│換鎖費用│
│    │        │晚上7 時許  │9 巷11號2 樓  │1,700 元│
├──┼────┼──────┼───────┼────┤
│3   │何孟謙  │96年4 月13日│新竹市○○路二│換鎖費用│
│    │        │晚上7 時許  │段736 號7 樓之│2,800 元│
│    │        │            │8             │        │
├──┼────┼──────┼───────┼────┤
│4   │陳炳傑  │96年4 月14日│新竹市○○路65│換鎖費用│
│    │        │晚上10時許  │0 巷32號3 樓  │800 元  │
└──┴────┴──────┴───────┴────┘


司法院資訊處製作；財團法人民間司法改革基金會備份。
